【裁判字號】    88,易,996
【裁判日期】    890104
【裁判案由】    竊佔
【裁判全文】
臺灣雲林地方法院刑事判決
    公  訴  人  臺灣雲林地方法院檢察署檢察官
    被      告  甲○○
    選任辯護人  林永山
右列被告因竊佔等案件，經檢察官提起公訴（八十八年度偵字第一九０三號），本院
判決如左：
    主  文
甲○○意圖為自己不法之利益，而竊佔他人之不動產，處有期徒刑伍月，緩刑貳年，
緩刑期內付保護管束。
    事  實
一、甲○○意圖為自己不法利益，利用農曆過年期間，大批遊客前往雲林縣北港鎮朝
    天宮朝拜之機會，於民國（下同）八十八年二月二十八日（農曆一月十三日）十
    五時十分許，佔據門牌號碼雲林縣北港鎮○○路八號前之公有道路土地即雲林縣
    北港鎮○○段八六０號土地，面積為０．００一六公頃，供向其購買金紙之香客
    停放車輛，如香客拒買則叫香客將車輛開走，不得將車輛停於該處。嗣乙○○駕
    駛車牌號碼Ｂ八－二二五八號自用小客車欲停放該處，甲○○遂要求乙○○以每
    份二百元之代價購買金紙，乙○○拒絕購買，甲○○即叫乙○○將車開走，不能
    停在該處，並揚言要砸毀乙○○之車輛等語，使乙○○因而心生畏懼，致生危害
    於乙○○之安全。
二、案經乙○○訴由雲林縣警察局北港分局報告臺灣雲林地方法院檢察署檢察官偵查
    起訴。
    理  由
一、訊據被告甲○○矢口否認右揭犯行，辯稱：伊未向告訴人乙○○兜售金紙，而告
    訴人停車地點雲林縣北港鎮○○路八號房屋，為伊嬸嬸吳春美所有，告訴人乙○
    ○停車擋住門口出路，與伊母親發生爭執，伊出面要求告訴人將車往旁側停放，
    告訴人因而心生不滿，設詞誣捏云云。惟查，右揭事實業據告訴人乙○○指述明
    確，並有現場圖一紙及現場照片四張在卷為憑，復經本院到場勘驗及囑託雲林縣
    北港地政事務所派員會同測量，被告佔用道路之面積為０．００一六公頃，此有
    刑事勘驗筆錄及土地複丈成果圖各一份在卷足稽。次查，上開民生路八號房屋右
    側為民生路十號，係被告及其父母之住宅兼營米店，再右側民生路十之一號為被
    告叔父呂家發、叔嬸吳春美所有之房屋兼營金紙香燭業店舖，而民生路八號屋內
    置放迎神進香用之四輪前導車等情，業據本院到場勘驗在卷，衡情被告利用農曆
    年香客前往朝天宮朝拜期間，以其嬸嬸吳春美所有之民生路八號房屋前之公有馬
    路，佔用販售其叔叔呂家發、叔嬸吳春美兼營之金紙香燭，亦合乎事理之經驗判
    斷。再者，告訴人乙○○原將其車沿民生路橫放，經被告引導後將車頭朝民生路
    八號房屋，車尾面向民生路直放，此既不妨害民生路八號房屋之進出，又不緊靠
    馬路，衡情告訴人乙○○過年期間出外朝拜，而北港朝天宮香火鼎盛，農曆年期
    間香客如熾，停車一位難求，告訴人如因被告善意之引導，而方便停車，自當感
    激萬分，應不致與被告之母及被告發生衡突，然雙方卻因停車發生衡突事件，自
    非無因，是告訴人所陳較合乎情理堪以採信，而被告所辯應係卸責之詞，洵無可
    取，被告犯行堪予認定。
二、核被告甲○○所為，係犯刑法第三百二十條第二項之竊佔罪及第三百零五條之恐
    嚇危害安全罪。被告所犯上開二罪間，有方法結果之牽連關係，爰依牽連犯之例
    從一重竊佔罪處斷。爰審酌被告身處宗教聖地，不知善用觀光資源，而竟無故霸
    占道路販售金紙，進而惡言相向，並使遠近香客聞惡名而卻步北港朝天宮，且犯
    罪後猶設詞矯辯，及其犯罪之動機、方法、手段、所生危害、及犯後態度等一切
    情狀，原應依公訴人所請量處重刑，惟斟酌被告並非極端惡行，亦無前科紀錄，
    品行尚稱良好，爰量處如主文所示之刑，以資懲儆。查被告前未曾受有期徒刑以
    上刑之宣告，有台灣雲林地方法院檢察署刑案資料查註紀錄表及本院被告全國前
    案紀錄表各一紙在卷可稽，其一時失慮，致罹刑章，本院認其經此教訓後，當益
    知警惕，應無再犯之虞，因認其所宣告之刑，以暫不執行為適當，併予宣告緩刑
    二年，緩刑期內付保護管束，以勵來茲而啟自新。
三、據上論斷，應依刑事訴訟法第二百九十九條第一項前段、刑法第三百二十條第二
    項、第一項、第三百零五條、第五十五條、第七十四條第一款、第九十三條第一
    項，罰金罰鍰提高標準條例第一條前段，判決如主文。
本案經檢察官林豐正到庭執行職務。
中      華      民      國      八十九      年      一      月    四    日
                                         臺灣雲林地方法院刑事第二庭
                                             法  官  紀  文  勝
右正本證明與原本無異。
如不服本判決，應於判決送達後十日內向本院提出上訴狀( 應附繕本 )。
                 書記官  林  順  能
中      華      民      國      八十九      年      一      月    四    日
刑法第三百二十條：意圖為自己或第三人不法之所有，而竊取他人之動產者，為竊盜
罪，處五年以下有期徒刑、拘役或五百元以下罰金。
第二項：意圖為自己或第三人不法之利益，而竊佔他人之不動產者，依前項之規定處
斷。
第三項：前二項之未遂犯罰之。
刑法第三百零五條：以加害生命、身體、自由、名譽、財產之事，恐嚇他人致生危害
於安全者，處二年以下有期徒刑、拘役或三百元以下罰金。


司法院資訊處製作；財團法人民間司法改革基金會備份。
